臺灣臺中地方法院刑事判決　　　　　　　　　　　　　九十年度訴字第二九二二號
　　公　訴　人　台灣台中地方法院檢察署檢察官
　　被　　　告　甲○○
右列被告因違反毒品危害防制條例案件，經檢察官提起公訴（九十年度毒偵字第五三
六四號），本院判決如左：
    主  文
甲○○施用第一級毒品，累犯，處有期徒刑拾月。
    事  實
一、甲○○前曾有麻藥、竊盜、毒品等犯行，其中於民國八十六年間因竊盜案件，經
    本院及台灣高等法院台中分院均判處有期徒刑一年六月確定，並於八十八年五月
    十四日入監服刑執行完畢，又分別於八十八年及八十九年間，因施用毒品案件，
    經依本院裁定送觀察、勒戒結果，均認無繼續施用毒品傾向，經臺灣臺中地方法
    院檢察署檢察官分別於八十九年一月七日以八十八年度毒偵字第一三七八號、八
    十九年九月十八日以八十九年度毒偵緝字第四九七號為不起訴處分確定。詎甲○
    ○仍不知悔改，復基於施用第一級毒品海洛因之犯意，於九十年八月十四日或其
    前五日（誤繕為前三日）內某時，在台中縣市不詳地點，以不詳方式，施用海洛
    因一次。嗣因屬毒品列管人口，經警通知於九十年八月十四日前往台中縣警察局
    大甲分局採尿送驗始悉上情。
二、案經臺中縣警察局大甲分局報請臺灣臺中地方法院檢察署檢察官偵查起訴。
    理  由
一、訊據被告甲○○矢口否認有何施用第一級毒品海洛因之犯行，辯稱：伊於採尿前
    三日有持續服用藥物，之前八十六年、八十八年及八十九年之麻藥、毒品案件，
    伊也都是服用藥物，並未施用毒品云云。惟查，被告於九十年八月十四日採尿送
    驗結果，確實呈現嗎啡及可待因均陽性反應，有中山醫學大學附設醫院藥物濫用
    檢測中心所出具之報告書一紙附卷可稽，且查初次吸食或施打煙毒及麻藥者，經
    人體代謝作用於八小時之內，即有約百分之八十之量排出，二十四小時之後，續
    有約剩餘量之百分之九十再排出，七十二小時之後仍有殘餘微量排出，吸食或施
    打者個人體質不同，其排出時間亦會有所差異，尤其成癮者，其於吸食後一百二
    十小時內所採之尿液，配合較具公信力之儀器（如氣相質譜儀），仍可能被檢測
    出，海洛因係由嗎啡經化學合成之半人工合成品，其藥（毒）性倍於嗎啡，其施
  打或吸食後經人體代謝作用而分解成藥（毒）性較低之嗎啡，而於尿液中被檢測
    出，故吸食或施打海洛因或嗎啡在尿液中均以嗎啡型態被檢測出，有憲兵司令部
    八十年三月二十五日（八０）鑑驗字第０九九九號函文一紙附卷可稽，被告既於
    查獲當日其尿液被檢測出有可待因及嗎啡均陽性反應，足見其有於採尿日或其前
    五日內某時施用海洛因之犯行，是被告前開辯解顯無可採。又被告直承採尿前一
    星期人均在台中縣市工地工作，足見被告施用毒品地點亦在上開地點某處，併予
    敘明。至被告分別於八十八年及八十九年間，因施用毒品案件，經依本院裁定送
    觀察、勒戒結果，均認無繼續施用毒品傾向，經臺灣臺中地方法院檢察署檢察官
    分別於八十九年一月七日以八十八年度毒偵字第一三七八號、八十九年九月十八
    日以八十九年度毒偵緝字第四九七號為不起訴處分確定等情，有前開不起訴處分
    書二份及台灣台中地方法院檢察署刑案資料查註紀錄表一紙附卷可參，被告三犯
    施用毒品案件，應接受刑罰制裁。本件事證明確，被告犯行洵堪認定。
二、核被告所為，係犯毒品危害防制條例第十條第一項之施用第一級毒品罪。被告持
    有毒品之低度行為，應為施用毒品之高度行為所吸收，不另論罪。又被告曾於八
    十六年間因竊盜案件，經本院及台灣高等法院台中分院均判處有期徒刑一年六月
    確定，並於八十八年五月十四日入監服刑執行完畢，有台灣台中地方法院檢察署
    刑案資料查註紀錄表及台灣高等法院被告全國前案紀錄表各一紙存卷可據，其於
    五年內再犯本件有期徒刑以上之罪，為累犯，依刑法第四十七條規定加重其刑。
    爰審酌被告前已接受二次觀察、勒戒之犯行，三犯本案，顯然依賴毒品甚深，且
    犯後飾詞否認犯行，心存僥倖，態度不佳，暨考其犯罪動機、方法、手段等一切
    情狀，量處如主文所示之刑。
據上論斷，應依刑事訴訟法第二百九十九條第一項前段，毒品危害防制條例第十條第
一項、第二十條第三項，刑法第十一條前段、第四十七條，判決如主文。
中      華      民      國      九十一      年      一    月    二十九  日
                                        法  官    賴  妙  雲
右正本證明與原本無異。
如不服本判決，應於送達後十日內向本院提出上訴狀 （須附繕本） ，上訴於台灣高等
法院台中分院。
                                        書記官
中      華      民      國      九十一      年      一    月    二十九  日
附錄論罪科刑法條
毒品危害防制條例第十條第一項
施用第一級毒品者，處六月以上五年以下有期徒刑。
